Inventaris van het archief van de familie Van Slingelandt-De Vrij Temminck
Nationaal Archief, Den Haag
- Egbert de Vrij Temminck, IX
  - Burgemeester van Amsterdam, B
    - Aantekeningen op de resoluties van de vroedschap en de regering van Amsterdam, a
      - Extracten uit de resolutieboeken van de Oud-Raad, 1698-1767; 434; 2 delen
      - "Extracten van permanente Resolutiën van den Oud-Raad van burgemeesteren, benevens register op de notulen over verscheidene jaren", opgesteld na 1775, 1608-1683; 435; 1 deel
      - "Resolutiën van den Oud-Raad van Burgemeesteren", particuliere aantekeningen van E. de Vrij Temminck, 1749-1784; 436; 1 deel
      - "Notulen van de Kamer van Heeren Burgemeesteren", particuliere aantekeningen van E. de Vrij Temminck, 1749-1760; 437; 2 delen
        In deel II bevinden zich losse aantekeningen betreffende extract-resoluties van de Oud-Raad tot 1768 en betreffende 's-Lands posterijen, 1764-1773
      - Extract-resoluties van de Amsterdamse vroedschap betreffende diverse zaken, 1574-1680; 438; 1 omslag
      - Extract-resoluties van de Amsterdamse vroedschap, 1771-1783; 439; 4 delen
    - Stukken betreffende de regering (verandering van regering, ceremonieel), b
      - Extract-resoluties van de Amsterdamse vroedschap over verschillende jaren, aantekeningen van E. de Vrij Temminck en andere stukken betreffende de graad van verwantschap tussen regeringspersonen, na 1778; 440; 1 omslag
      - Stukken betreffende de keuze van P.C. Hasselaar tot burgemeester in 1773 en aantekeningen van E. de Vrij Temminck betreffende het burgemeestersambt van Amsterdam, met aantekeningen van A. van Slingelandt, 1767-1783; 441; 1 omslag
      - Diverse stukken, meest aantekeningen van E. de Vrij Temminck betreffende de Amsterdamse regering over verscheidene jaren, 1582-1785; 442; 1 omslag
      - "Rakende het ceremonieel, dat tot Amsterdam bij de verandering van regeering plaats heeft", z.d.; 443; 1 deel
      - Aantekeningen van E. de Vrij Temminck, en andere stukken, betreffende het ceremonieel bij de regeringsverandering van Amsterdam, z.d.; 444; 1 omslag
      - Stukken betreffende de regeringsverandering van Amsterdam in 1748, 445; 3 stukken
    - Stukken betreffende stedelijke officiën, c
      - Stukken betreffende verschillende stedelijke ambten en officiën, 1707-1785; 446; 1 pak
        - "Lijste van alle ampten en bedieningen, begeeven wordende door de Heeren Burgemeesteren der Stadt Amsterdam", 1779, a; 4 stukken
        - Lijst van opengevallen ambten en officiën, begeven door burgemeester E. de Vrij Temminck, 1749-1785, b; 1 stuk
        - Aantekeningen van E. de Vrij Temminck, en andere stukken, betreffende de begeving van ambten in het algemeen 1707-1775, c; 1 omslag
        - Aantekeningen van E. de Vrij Temminck, en andere stukken, betreffende de belasting op de ambten en het ambtgeld 1753-1768, d; 1 omslag
        - Aantekeningen van E. de Vrij Temminck, en andere stukken, betreffende de instructies, tractementen en emolumenten van de verschillende ambtenaren en officianten te Amsterdam z.d., e; 1 omslag
          Deze stukken zijn lexicografisch geordend. Sommige zijn vermoedelijk gelicht uit andere dossiers. Enkele stukken hebben aantekeningen van A. van Slingelandt en H. van Slingelandt
    - Stukken betreffende verschillende stedelijke instellingen, d
      - Stukken betreffende de Desolate boedelkamer, 1763-1777; 447; 3 omslagen
        - Aantekeningen van E. de Vrij Temminck, en andere stukken, betreffende een wijziging in de ordonnantie voor de Kamer der desolate boedels van 1773, 1777, a
        - Stukken betreffende de tractementen en emolumenten van de ambtenaren na de invoering van de nieuwe ordonnantie, 1777, b
        - Stukken betreffende de onkosten, vallende op de publieke verkoop van de koopmanschappen, vervallen aan de Desolate boedelkamer, 1763, c
          Deze stukken, voor een groot gedeelte geschreven door Aelbrecht van Slingelandt, hebben ook aantekeningen van E. de Vrij Temminck
      - Stukken betreffende de Latijnse school, 1765-1784; 448; 5 omslagen
        - Aantekeningen van E. de Vrij Temminck betreffende de resoluties van de senatus scholasticus over de jaren 1682-1766, na 1775, a
        - Stukken betreffende het oprichten van bijscholen, 1765, b
        - Lijsten van leerlingen van de Latijnse school, 1784, c
        - "Korte en algemeene opmerkingen over den Staat en gezogte verbetering van de Latijnsche schoolen en van de opvoeding der Latijn leerende jeugd te Amsterdam", z.d., d
        - Getuigschriften betreffende personen, solliciterende naar het rectoraat van de Latijnse school te Amsterdam, 1784, e
      - Stukken betreffende de Athenaeum Illustre te Amsterdam, 1773-1785; 449; 1 bundel
        - Aantekeningen van E. de Vrij Temminck betreffende onderwijszaken, 1723-1785, a; 1 deel
        - Stukken betreffende de benoeming van dr. Van Rijn tot professor chemiae, pharmaciae et materiae medicae, 1784-1785, b; 1 omslag
        - Extracten van vroedschapsresoluties betreffende het Atheneum Illustre, met aantekeningen van Aelbrecht van Slingelandt, 1629-1773, c; 1 omslag
        - Extract-notulen van de Illustre school, opgesteld na 1768, 1742-1757, d; 1 stuk
        - Brief van de in 1784 benoemde professor in de philosophiae, matheses et astronomiae, Van Swinden, aan de Illustre school, 1784, e; 1 stuk
        - Kopie-missive, van de hand van Egbert de Vrij Temminck, van heren burgemeesters van Amsterdam betreffende de benoeming van een professor in de Oosterse talen aan de Illustre school, 1773, f; 1 stuk
      - Stukken betreffende de Amsterdamse stadsbibliotheek, kopieën van instructies voor de bibliothecaris over de jren 1633 tot 1799, aantekeningen van E. de Vrij Temminck betreffende de aankoop van boeken, 1781; 450; 3 omslagen
      - Stukken betreffende de Hortus Medicus, 1767-1785; 451; 3 omslagen
        - Financiële stukken betreffende de Hortus Medicus, 1767-1785, a
        - Aantekeningen betreffende de commissie van de hortulanus en het salaris van de professor botanicus, na 1767, b
        - Extract-resoluties van regerende en oud-burgemeesters, van de vroedschap, extracten uit de handvesten, uit de besogneboeken van thesauriers-ordinaris, enz., over de jaren 1629 tot 1678, en andere stukken betreffende de Hortus Medicus, 1768-1771, c
      - Concept-rapport van de burgemeesters E. de Vrij Temminck en Rensdorp en andere stukken betreffende de verplaatsing van de stadsapotheek naar het St. Pietersgasthuis in 1754, benevens een rapport van de Inspectores Collegii Medici, wegens het gewicht, uitgebracht in 1750, 1750-1755; 452; 1 omslag
      - Stukken betreffende het Collegium Medicum, 1755-1777; 453; 1 omslag
        - Privileges, willekeuren en ordonnanties betreffende het Collegium Medicum, gedrukt, 1755, a; 1 stuk
        - Aantekeningen van E. de Vrij Temminck, adviezen van het Collegium Medicum te Amsterdam en andere stukken betreffende de inenting tegen pokken, 1768-1776, b; 8 stukken
        - Stukken betreffende het verbod van aqua naphae, dat niet door de apotheker zelf is gedistilleerd, 1777, c; 2 stukken
      - Stukken betreffende de Amsterdamse schouwburg, 1759-1780; 454; 4 omslagen
        - Stukken betreffende de verbouwing van de schouwburg in 1770, een verzoek tot reorganisatie van het toneel na de brand in 1772 en een verzoek van regenten van het Spinhuis aan burgemeesters van Amsterdam om een gedeelte van de opbrengst van de Vlaamsche opera, ten ontrechte aan het Wees- en Oude-mannenhuis gegegeven, 1769-1772, a
        - Stukken betreffende de uitgaven voor de bouw van de nieuwe schouwburg, 1774-1778, b
        - Stukken betreffende de brand van de schouburg in 1772, de bouw van een voorlopige houten en van een nieuwe stenen schouwburg. Ontvangsten en uitgaven wegens de schouwburg over verscheidene jaren, 1772-1780, c
        - Financiële aantekeningen, gedeeltelijk door de Vrij Temminck geschreven, betreffende de schouwburg, voornamelijk vóór de brand in 1772, 1759-1779, d
      - Aantekeningen van E. de Vrij Temminck en andere stukken betreffende het recht van regenten van het St. Pietersgasthuis op de nalatenschap van gestorven patiënten en de verdere inkomsten en uitgaven van dat gesticht, 1738-1780; 455; 1 omslag
      - Aantekeningen van E. de Vrij Temminck betreffende het Krankzinnigen- of Dolhuis, z.d.; 456; 1 omslag
      - Stukken betreffende de bedeling van de huiszitten-armen aan de Nieuwe Zijde, 1751-1784; 457; 1 omslag
      - Aantekeningen van E. de Vrij Temminck en andere stukken betreffende de directie van de huiszitten-huizen aan de Oude en Nieuwe Zijde, en he geschil tussen de huizittenmeesters en de diakenen van de Nederduits Gereformeerde gemeente over de nalatenschappen van de wederzijds gealimenteerden, 1751-1767; 458; 1 omslag
      - Stukken betreffende reparaties aan het Oudezijds huiszittenhuis, de pakhuizen van dit gesticht en de herberg Zeeburg, 1753-1778; 459; 1 omslag
      - Stukken, waarbij aantekeningen van E. de Vrij Temminck, betreffende legaten, aan het Aalmoezeniersweeshuis geschonken, en betreffende nalatenscahppen van gealimenteerde personen, 1752- ca. 1759; 460; 1 omslag
      - Huishuur en reparatieonkosten van huizen, eigendom van het Burgerweeshuis over de jaren 1770 tot 1775, ca. 1775; 461; 1 stuk
      - Stukken betreffende de bouw van een nieuw werkhuis, 1779; 462; 3 stukken
      - Resolutie betreffende de benoeming van een commissie voor het nieuwe werkhuis, 1781; 463; 1 stuk
      - Notitie betreffende de tewerkstelling van kinderen in het Statszijdewindhuis, z.d.; 464; 1 stuk
      - Aantekeningen van E. de Vrij Temminck en andere stukken betreffende het tuchthuis, 1753; 465; 1 omslag
    - Stukken betreffende de diaconieën en godshuizen, e
      - Stukken betreffende de alimentatie van de armen door de diaconie van de Nederduits Gereformeerde gemeente en de nalatenschappen van gealimenteerden. Kopieën, 1735-1740; 466; 1 omslag
      - Aantekeningen van E. de Vrij Temminck betreffende de ontvangsten en uitgaven van het St. Jorishof en de Walenkerk, 1753; 467; 1 stuk
      - Stukken betreffende het Rooms-Katholieke Armencomptoir, 1771-1776; 468; 1 omslag
      - "Ontwerp ter ondersteuning van den Roomsch-Katholieken godsdienst te Amsterdam", 1776; 469; 1 stuk
      - Resoluties betreffende reparaties en vertimmeringen aan kerken en godshuizen. Gedrukt, 1773-1781; 470; 2 stukken
    - Stukken betreffende de Nederlands Hervormde en de Engelse episcopale kerken, e bis
      - Stukken betreffende de benoeming van predikanten tot professoren en het ceremonieel daarbij gebruikelijk, 1740-1781; 470A; 1 omslag
      - Stukken betreffende de Engelse episcopale kerk te Amsterdam, met lijst van predikanten (1605-1777), 1740-1781; 470B; 1 omslag
      - Stukken betreffende het octrooi tot het doen drukken van de wekelijkse predikbeurten, 1728-1769; 470C; 1 omslag
      - Stukken betreffende een nieuwe berijming van de psalmen, 1761-1774; 470D; 1 omslag
      - Stukken betreffende kerkdiensten, predikbeurent en de vaststelling der teksten, 1772-1781; 470E; 1 omslag
      - Stukken betreffende het houden van godsdienstige oefeningen, 1774; 470F; 1 omslag
      - Stukken betreffende het reglement voor de voorzangers en orgelisten, 1775; 470G; 1 omslag
      - Stukken betreffende de geschillen tussen de classis van Amsterdam en de kerkeraad van de Presbyteriaanse Engelse kerk aldaar over het examineren van Engelse proponenten, 1775-1776; 470H; 1 omslag
      - Stukken betreffende de tractementen van emeriti-predikanten, weduwenpensioenen en aanstelling van proponenten. Met extract-resoluties en naamlijsten (1620-1766), 1760-1776; 470I; 1 omslag
      - Kerkelijke overeenkomst tussen de Cocceaanse en Voetiaanse richting te Amsterdam. Met duplicaat, 1777; 470J; 2 stukken
      - Stukken betreffende het beroepen van predikanten, 1778-1782; 470K; 1 omslag
      - Aantekening omtrent lokale kennisnemingen van de classis, 1758; 470L; 1 stuk
      - Verdediging van Zion Quint van zijn standpunt inzake de kinderdoop. Gedrukt, 1779; 470M; 1 stuk
      - Aantekeningen omtrent de toerbeurten ter Noord-Hollandse synode, [ca. 1775]; 470N; 1 stuk
      - Reglement tot het drukken van bijbels, 1731; 470O; 1 stuk
    - Stukken betreffende publieke werken te Amsterdam, f
      - Aantekeningen van E. de Vrij Temminck betreffende de uitvoering van verschillende publieke werken te Amsterdam, 1751-1778; 471; 1 omslag
    - Stukken betreffende handel en verkeer; waterstaatswerken, g
      - Aantekeningen van E. de Vrij Temminck betreffende de tolvrijheid van Amsterdamse veerschippers in Overijssel in verband met de differenten tussen het Zwolse en Hasseltse veer, [na 1736]; 472; 1 omslag
      - Voorstellen betreffende de keur op de verkoop van goederen en koopmanschappen, [na 1740]; 473; 2 stukken
      - Stukken betreffende een geschil tussen het gerecht van Amsterdam en de Admiraliteit aldaar over de publieke verkoop van houtskolen door laatstgenoemd college, 1774; 474; 1 omslag
      - Stukken betreffende de in- en uitvoer van granen in de jaren 1768 tot 1772, 475; 1 omslag
      - Stukken betreffende het gebrek aan granen en maatregelen door de regering van Amsterdam genomen ter voorziening daarvan in de jaren 1771 tot 1773, 1772; 476; 1 omslag
      - Staten en aantekeningen betreffende de in- en uitvoer van granen, 1771-1772; 1773-1774,; 1775-1785; 477; 1 omslag
      - Aantekeningen van E. de Vrij Temminck betreffende de Moskovische en "Oosterse" handel, [na 1753]; 478; 1 omslag
      - Stukken betreffende de Wisselbank te Amsterdam, 1775-1782; 479; 1 omslag en 1 stuk
        - Missive van de commissarissen van de Wisselbank betreffende de waarde van de "Nieuwe Mexicanen", 1755, a; 1 stuk
        - Stukken betreffende de verandering in de instructie van de Wisselbank, met aantekeningen van De Vrij Temminck hieromtrent, 1782, b; 1 omslag
          Deze instructie werd gewijzigd naar aanleiding van een falsificatie door een boekhouder in 1779
      - Stukken, gediend hebbende bij het verzoek van de gebroeders De Neufville, handelende op West-Indië, om brieven van attestatie, 1763; 480; 2 stukken
      - Stukken betreffende de intercessie van de koning van Pruisen in het faillisement van de gebroeders De Neufville ter verhindering, dat hun boedel aan de Desolate boedelkamer zou vervallen, 1763; 481; 1 omslag
        Onderdanen van de koning van Pruisen waren geïteresseerd bij dit handelshuis
      - Stukken, meest aantekeningen van E. de Vrij Temminck, betreffende het meten en ijken van de biervaten, met een aantekening van De Vrij Temminck betreffende de onkosten, door de stad aan de brouwers betaald, voor het openbijten van het ijs in Amsterdam en daarbuiten, 1769; 482; 1 omslag
      - Ordonnanties en andere stukken betreffende het rijden van de postwagen van Amsterdam naar Den Haag, 1755-1779; 483; 5 stukken
      - Stukken betreffende de weg en de vaart tussen Amsterdam en Haarlem, 1716-1780; 484; 4 omslagen
        - Stukken betreffende de verpachting en de vrijdom van de gabellen, geheven op de weg (Sandpad) tussen Haarlem en Amsterdam, 1716-1778, a
        - Stukken betreffende het uitdiepen van de Haarlemmer trekvaart, 1716-1778, b
        - Stukken betreffende de bouw van een nieuwe brug bij Sloterdijk over de Haarlemmer vaart, 1761, c
        - Stukken betreffende het Haarlemmer Zandpad, waaronder diverse rekeningen over de bestrating van deze weg, 1762-1780, d
      - Stukken betreffende de verlanding van het IJ voor Amsterdam met verschillende projecten tot verbetering, benevens stukken betreffende de jurisdictie van de stad over het IJ, 1753-1778; 485; 2 omslagen
      - "Memorie van den Directeur (der stadswerken) te Amsterdam, Meybaum aangaende de situatie van de sandplaet de Horst, geleegen voor het Eyland Texell, dienenende tot een veylige legplaetse voor de schepen in Texell", 1757; 486; 1 stuk
      - Aantekeningen van E. de Vrij Temminck en andere stukken betreffende het geschil van de stad Amsterdam met dijkgraaf en heemraden van Nieuwer-Amstel over het onderhoud van de Amsteldijk, met bijlagen, 1768-1769; 487; 1 omslag
        Zie ook inv.nr. 399
      - Stukken betreffende de drooglegging van de Bovenkerker Polder, gelegen bij Amstelveen, 1764; 488; 2 stukken
        Zie ook inv.nr. 402
    - Stukken betreffende de bedrijven en gilden, h
      - Aantekeningen van E. de Vrij Temminck betreffende de instructie en inkomsten van de directeur van de stadsklok- en geschutgieterij, 1771-1777; 489; 1 omslag
        In 1771 was dit bedrijf door de stad Amsterdam overgenomen
      - Aantekeningen van E. de Vrij Temminck en andere stukken betreffende de gilden van Amsterdam, 1749-1778; 490; 1 omslag
        - Stukken betreffende een door Zijne Hoogheid te benoemen commissie uit de vroedschap, voor wie de gilden hun klachten kunnen brengen, 1749, a; 3 stukken
        - Stukken betreffende het verzoek van Jan Meyer, gildeknecht van het zilversmidsgilde, om als knecht te worden "geconsidereerd" door de burgemeesters, ofschoon hij niet geheel voldoet aan de eisen van de wet, 1777, b; 2 stukken
        - Stukken betreffende het rekest van overlieden, van de huidekopers, looiers- en schoenmakersgilden in verschillende steden in de provincie Holland om verbod van invoer van buitenlands schoenwerk, gedrukt, 1776-1778, c; 4 stukken
        - Kopieën van rekesten van het chirurgijnsgilde, ca. 1756 en 1763, d; 2 stukken
    - Stukken betreffende de stedelijke financiën, j
      - Aantekeningen van E. de Vrij Temminck betreffende het verhandelde ter thesaurie-ordinaris, met enige bijlagen. Met een stuk betreffende de staat van de thesaurie-ordinaris in 1778, 1750-1751; 1753,; 1755,; 491; 1 omslag
      - Aantekeningen van E. de Vrij Temminck en andere stukken betreffende de verbetering van de financiën van de stad Amsterdam, ca. 1751; 492; 1 omslag
      - Aantekeningen van E. de Vrij Temminck en andere stukken betreffende de Liberale gift (voornamelijk te Amsterdam), ca. 1752; 493; 1 omslag
      - Aantekeningen van E. de Vrij Temminck en andere stukken betreffende de verponding en de taxatie van de nieuwe getimmerten en gemelioreerde percelen te Amsterdam, 1748-1760; 494; 1 omslag
      - Specificatie van het getal en de huren van de huizen in de zestig binnen- en vijf buitenwijken van de stad, z.d.; 495; 1 stuk
      - Stukken betreffende de verlenging van de grondhuur van de tuinen en de Nieuwe Plantage, met bijlagen, lopende over de jaren 1632 tot 1682, ca. 1764; 496; 1 omslag
      - Aantekening van E. de Vrij Temminck betreffende het tractement en de werkzaamheid van de deurwaarders van de gemene middelen van Amsterdam, volgens de resolutie van Gecommitteerde Raden, 1755; 497; 1 stuk
      - Stukken met kantaantekeningen van E. de Vrij Temminck betreffende de accijns op de wijnen, 1748-1750; 498; 1 omslag
      - Aantekening van E. de Vrij Temminck over een proces, tegen de stad gevoerd omtrent de verkoop van vaste goederen, ca. 1781; 499; 1 stuk
        Dit proces werd tegen de stad gevoerd, aangezien de koper Hendrik Mathijs noch zijn borgen in staat waren te betalen
    - Stukken betreffende rechtsaangelegenheden, k
      Zie ook inv.nr. 485
      - Aantekeningen van E. de Vrij Temminck en andere stukken betreffende de Admiraliteit te Amsterdam en de schepenbank aldaar over de judicature op het stuk van de convooien en licenten, 1753; 500; 1 omslag
        Deze stukken zijn door dr. J. de Hullu beschreven in de inventaris van De Archieven der Admiraliteitscolleges, pag. 490, 491. XLIV 3
      - Stukken betreffende de verandering van de procedures voor commissarissen van kleine zaken te Amsterdam, [ca. 1756]; 501; 1 omslag
    - Stukken betreffende de burgercompagnieën, l
      - Aantekeningen van E. de Vrij Temminck en andere stukken betreffende de krijgsraad en de burgercompagnieën, 1748-1785; 502; 1 omslag
    - Stukken betreffende de stadsheerlijkheden, l
      - Stukken betreffende de ambachtsheerlijkheden van Amsterdam, ca. 1753-1779; 503; 1 omslag
        - Verschillende stukken betreffende ambachtsheerlijkheden van Amsterdam, ca. 1753-1779, a
        - Stukken betreffende de herstelling van de Duivelsbrug onder Nieuwveen, alsmede van de brug in "de Laege Rhijndijck over de Goudse sluys", 1757, b
        - "Rapport van de Staat der Eylanden Urk en Emmeloort aangaande de werken, die in dit jaar 1779 door de zee- of kookerworm zijn beschadigd of geheeld vernield, een project om hte paalwerk van deeze Eylanden tegen de aanval van de worm te beveiligen", 1779, c
    - Stukken betreffende het huis van Oranje, n
      - "Oranje. Rakende de aanstelling van Prins Willem V 't geen bij zijn afsterven is geresolveerd en verder deeze materie raakende", 1747-1785; 504; 5 omslagen
        - Stukken betreffende de aanstelling van Willem IV en de opvoeding en installlatie van Willem V, met op sommige stukken aantekeningen van H. Fagel, 1747-1766, a
        - Publicaties van belangrijke gebeurtenissen in het huis van Oranje, voornamelijk reglementen voor rouw van leden van het stadsbestuur, gedrukt 1751-1758, b
        - Stukken betreffende de begrafenis van H. Koninklijke Hoogheid, gedrukt, 1759, c
        - Verdedigng van de hertog van Brunswijk in zake de akte van consulentschap, gedrukt, 1784, d
        - Translaat-missive van de koning van Pruisen, gericht aan H.Ho.Mo Staten-Generaal, rakende de conservatie van de rechten en prerogatieven van zijne Hoogheid, gedrukt, 1784, e
      - Stukken betreffende de doopplechtigheden bij de geboorte van een prinses van Oranje in 1770, en van de erfprins in 1772, verder stukken betreffende schenkingen en leningen, aan het huis van Oranje gedaan, met een credentiebrief van burgemeesters en regeerders van Amsterdam voor E. de Vrij Temminck om sessie in de vergadering van de Staten van Holland te nemen, 505; 1 omslag
      - "Papieren rakende het verblijf van Hunne Doorl. Kon. Hoogheden binnen Amsterdam"; enige persrevisies van Amsterdamse couranten, door J. Wagenaar gezonden aan de hoofd-officier mr. Is. Sweers en door deze verbeterd en aangevuld, 1768; 506; 1 omslag
      - Resolutie van de Staten van Holland betreffende de dagvaarding van de procureur-generaal contra T. van Brussel en H. de Koning, wegens belediging van de erfstadhouder, gedrukt, 1783; 507; 1 stuk
    - Gemenelandszaken, o
      - Stukken betreffende de betrekkingen tot het buitenland, 1
        - Stukken betreffende het commercietractaat tussen Amsterdam en Amerika (consideraties van de pensionaris Van Berckel, memorie van E. de Vrij Temminck in zake het onderhoud met de stadhouder over deze kwestie), 1780; 508; 5 stukken
        - Lijst van de koopvaardijschepen, genomen en in Engeland opgebracht na het manifest van 20 december 1780, 509; 1 stuk
        - Stukken betreffende een bondgenootschap met Engeland, o.a. een brief van lord Holderness aan Yorke, een extract hieruit van de hand van De Vrij Temminck, een kopie van het tractaat van Aranjuez (met in dorso een aantekening van Hendrik Fagel) en andere stukken, 1752-1756; 510; 2 stukken
        - Stukken betreffende de Schotse brigade, 1775-1776; 511; 1 omslag
          Zie ook inv.nr. 521
        - Stukken betreffende de differenten met de pensionaris Van Berckel naar aanleiding van de Schotse brigade, 1775-1776; 512; 1 omslag
        - "Discours met den Heer van Lijnden met gedeputeerden in het Logement van Amsterdam", betreffende zijn weigering om als gezant naar Wenen te gaan, geschreven door A. van Slingelandt, met notities van E. de Vrij Temminck, 1781; 513; 1 stuk
        - Memorie door Anthony Hattinga, opgesteld "wgens het openen der Schelde", met begeleidend schrijven aan E. de Vrij Temminck, 1782; 514; 2 stukken
        - Stukken betreffende het oproer te 's-Gravenhage in verband met de conferentie van de Amsterdamse pensionaris mr. C.W. Visscher en baron Van Thulemeyer, gezant van Pruisen, 1782-1783; 515; 1 omslag